臺灣臺中地方法院刑事判決　　　　　　　　　　　　　九十年度訴字第三一九號
　　公　訴　人　臺灣臺中地方法院檢察署檢察官
　　被　　　告　甲○○
右列被告因毒品危害防制條例案件，經檢察官提起公訴（九十年度毒偵字第五三六八
號），本院判決如左：
    主  文
甲○○連續施用第一級毒品，累犯，處有期徒刑壹年。
    事  實
一、甲○○（原名謝懷順）曾於民國八十七年間因違反麻醉藥品管理條例案件，經本
    院於八十七年二月十三日以八十七年度少簡字第二號判處有期徒刑六月，並諭知
    易科罰金之折算標準，緩刑四年確定，而於八十八年三月二十六日經撤銷緩刑，
    並於八十八年五月十四日易科罰金執行完畢；次於八十七年間因施用第二級毒品
    安非他命案件，經臺灣苗栗地方法院以八十七年度毒聲字第六六二號裁定令入勒
    戒處所觀察、勒戒，認無繼續施用毒品之傾向，由臺灣苗栗地方法院檢察署檢察
    官於八十七年十二月十五日以八十七年度偵字第五二四五號為不起訴處分；又於
    八十九年間因施用第二級毒品安非他命案件，經臺灣臺北地方法院以八十九年度
    毒聲字第一四六六號裁定令入勒戒處所觀察、勒戒，認無繼續施用毒品之傾向，
    由臺灣臺北地方法院檢察署檢察官於八十九年七月二十九日以八十九年度毒偵字
    第一九六三號為不起訴處分；復於八十九年間因施用第一級毒品海洛因暨第二級
    毒品安非他命案件，經本院以八十九年度毒聲字第六九六Ｏ號裁定令入勒戒處所
    觀察、勒戒（依毒品危害防制條例第二十條第三項但書規定，應由檢察官聲請法
    院裁定令入戒治處所施以強制戒治），認無繼續施用毒品之傾向，由臺灣臺中地
    方法院檢察署檢察官於八十九年十二月六日以八十九年度毒偵字第七四九八號為
    不起訴處分（依同條例第二十條第三項規定，應由檢察官提起公訴）；再於九十
    年間因施用第二級毒品安非他命案件，經本院於九十年六月二十一日以九十年度
    易字第一二一Ｏ號判處有期徒刑七月確定，並由本院於九十年三月二十三日以九
    十年度毒聲字第一四九三號裁定令入戒治處所施以強制戒治，並於戒治期滿三個
    月，其成績經評定為合格，無繼續戒治之必要，由本院於九十年七月二十日以九
    十年度毒聲字第三五一三號裁定停止戒治，所餘戒治期間並付保護管束。詎甲○
    ○仍不知悛悔警惕，復基於概括犯意，於停止戒治付保護管束期間之九十年九月
    中旬某日起至同年十二月中旬某日止，在停放於臺中縣區之自用小客車上，以將
    海洛因混合液體後注射之方式，連續施用第一級毒品海洛因多次，期間於九十年
    十月十一日，經臺灣臺中地方法院檢察署觀護人定期採集其尿液，送中山醫學大
    學附設醫院藥物濫用檢測中心檢驗結果，呈海洛因於人體代謝後之嗎啡陽性反應
    ，因而查悉上情。
二、案經臺灣臺中地方法院檢察署檢察官自動檢舉偵查起訴。
    理  由
一、右揭事實，業據被告甲○○於本院審理時坦承不諱，其於九十年十月十一日，經
    臺灣臺中地方法院檢察署觀護人定期採集其尿液，送中山醫學大學附設醫院藥物
    濫用檢測中心檢驗結果，呈海洛因於人體代謝後之嗎啡陽性反應，有臺灣臺中地
    方法院檢察署受保護管束人尿液檢體監管記錄表、中山醫學大學附設醫院藥物濫
    用檢測中心檢驗報告附卷可稽，堪認被告於本院審理時之自白為真實。被告於八
    十七年間因施用第二級毒品安非他命案件，經臺灣苗栗地方法院以八十七年度毒
    聲字第六六二號裁定令入勒戒處所觀察、勒戒，認無繼續施用毒品之傾向，由臺
    灣苗栗地方法院檢察署檢察官於八十七年十二月十五日以八十七年度偵字第五二
    四五號為不起訴處分；又於八十九年間因施用第二級毒品安非他命案件，經臺灣
    臺北地方法院以八十九年度毒聲字第一四六六號裁定令入勒戒處所觀察、勒戒，
    認無繼續施用毒品之傾向，由臺灣臺北地方法院檢察署檢察官於八十九年七月二
    十九日以八十九年度毒偵字第一九六三號為不起訴處分；復於八十九年間因施用
    第一級毒品海洛因暨第二級毒品安非他命案件，經本院以八十九年度毒聲字第六
    九六Ｏ號裁定令入勒戒處所觀察、勒戒（依毒品危害防制條例第二十條第三項但
    書規定，應由檢察官聲請法院裁定令入戒治處所施以強制戒治），認無繼續施用
    毒品之傾向，由臺灣臺中地方法院檢察署檢察官於八十九年十二月六日以八十九
    年度毒偵字第七四九八號為不起訴處分（依同條例第二十條第三項規定，應由檢
    察官提起公訴）；再於九十年間因施用第二級毒品安非他命案件，經本院於九十
    年六月二十一日以九十年度易字第一二一Ｏ號判處有期徒刑七月確定，並由本院
於九十年三月二十三日以九十年度毒聲字第一四九三號裁定令入戒治處所施以強
    制戒治，並於戒治期滿三個月，其成績經評定為合格，無繼續戒治之必要，由本
    院於九十年七月二十日以九十年度毒聲字第三五一三號裁定停止戒治，所餘戒治
    期間並付保護管束等情，有臺灣高等法院被告全國前案紀錄表、臺灣臺中地方法
    院檢察署刑案資料查註紀錄表暨前開不起訴處分書附卷足式，本案事證明確，被
    告五犯連續施用毒品之犯行洵堪認定。
二、核被告甲○○所為，係犯毒品危害防制條例第十條第一項之施用第一級毒品海洛
    因罪，其施用前持有第一級毒品海洛因之低度行為，應為施用之高度行為所吸收
    ，不另論罪，其先後數次施用第一級毒品海洛因之犯行，時間緊接、方法相同，
    觸犯構成要件相同之罪名，顯係基於概括犯意反覆為之，應依刑法第五十六條連
    續犯規定論以一罪，並加重其刑，檢察官雖僅就被告於九十年十月十一日以前三
    日內某時，施用第一級毒品海洛因一次之犯行提起公訴，未及於事實欄所載其餘
    施用第一級毒品海洛因之犯行，然前開未經起訴之部分與檢察官起訴部分，既有
    連續犯裁判上一罪關係，為起訴效力所及，本院自應併予審理，附此說明；被告
    曾於八十七年間因違反麻醉藥品管理條例案件，經本院於八十七年二月十三日以
    八十七年度少簡字第二號判處有期徒刑六月，並諭知易科罰金之折算標準，緩刑
    四年確定，而於八十八年三月二十六日經撤銷緩刑，並於八十八年五月十四日易
    科罰金執行完畢，有臺灣高等法院被告全國前案紀錄表及臺灣臺中地方法院檢察
    署刑案資料查註紀錄表在卷可稽，被告前受有期徒刑執行完畢，於五年以內再犯
    本件有期徒刑以上之罪，為累犯，依刑法第四十七條規定加重其刑，並與前開連
    續犯加重規定，遞加重之。爰審酌被告前因施用毒品犯行，甫經三次觀察、勒戒
    暨強制戒治後，猶於停止戒治付保護管束期間故態復萌，再施用第一級毒品海洛
    因不輟，無視於毒品對於自身健康之戕害及國家對於杜絕毒品犯罪之禁令，惡性
    非輕，然本之施用毒品者均有相當程度之成癮性及心理依賴性，其犯罪心態與一
    般刑事犯罪之本質並不相同，容應以「病人」之角度為考量，並側重適當之醫學
    治療及心理矯治為宜，且被告經施以長時間之強制戒治，固屬保安處分之一種，
    然既與其所應受之刑罰，同係限制人身自由，揆諸比例原則，量刑不宜過重及被
    告犯後坦承犯行等一切情狀，量處如主文所示之刑，以示懲儆。
據上論斷，應依刑事訴訟法第二百九十九條第一項前段，毒品危害防制條例第十條第
一項、第二十條第三項，刑法第十一條前段、第五十六條、第四十七條，判決如主文
。
中      華      民      國    九十一    年      二      月     二十     日
                              臺灣臺中地方法院刑事第三庭
                                      法  官  陳  得  利
右正本證明與原本無異。
如不服本判決，應於判決送達後十日內向本院提出上訴狀，上訴於臺灣高等法院臺中
分院（須附繕本）。
                                      書記官
中      華      民      國    九十一    年      二      月     二十一   日
附錄本案論罪科刑法條全文︰
毒品危害防制條例第十條第一項：
施用第一級毒品者，處六月以上五年以下有期徒刑。
